# 请教陈版主关于母公司补贴的问题

提问人：yujjyu 时间：2014-01-02 19:20:55
遇到这样一个情况。A公司为了在中国宣传品牌，花了 1000 万，A公司的母公司为B公司，C公司为和B公司同一级别的公司。C公司向A公司支付了 800 万，用于补贴A公司的费用。请问这个补贴在A公司个别报表是进当年利润表呢，还是进所有者权益？在B公司合并报表呢？如果是B公司支付了 800 万，是进哪里？
另外，该补贴收入属于应税收入，如果进权益的话，如何确认在个别报表确认递延所得税？合并报表如何确认？是不是个别报表 借：递延所得税资产 贷：权益， 在合并报表里不确认递延所得税？

回答人：chenyiwei
该补贴无论是C还是B像A支付，都是在母公司主导下的关联方之间资源转移行为，只可能发生在具有同一控制关系的关联方之间，因此A应计入资本公积。无论是在A的个别报表还是B的合并报表层面都不确认递延所得税，而是确认当期所得税。